---
title: "Regresiónes con la Huella de Carbono en el transporte"
author: "Carolina Rojas, Bryan Castillo, Marc Quintana, Diego Gálvez, Iván Muñiz "
date: "3 de junio de 2021"
output: html_document
---

```{r setup, include=FALSE}
load("output/graphic.RData")
```
#EXPLICAR MEJOR LAS VARIABLES
#PONER TELETRABAJO EN T2
#DROP BOX EXPLICANDO 
#Logaritmo Neperiano a las de alto vawlor numérico
#Hacer histogramas


## Análisis exploratorio-gráfico de algunas variables

```{r echo=FALSE, message=F, warning=FALSE,error=F, fig.show="hold", out.width="50%"}
g1 
g2
g4 
g5
g6
g7
g8
g3
g9
```

##Corriendo modelos

####Modelo lineal en T0:
```{r echo=FALSE, message=F,  warning=FALSE, error=F}
t0_tr
```

####Modelo lineal en T1:
```{r echo=FALSE, message=F,  warning=FALSE, error=F}
t1_tr
```

####Modelo lineal en T2:
```{r echo=FALSE, message=F,  warning=FALSE, error=F}
t2_tr
```


##Viendo el desempeño de los modelos
```{r echo=FALSE, message=F,  warning=FALSE, error=F}
knitr::kable(p1, caption = "Desempeño de modelos")
```


```{r echo=FALSE, message=F,  warning=FALSE, error=F}
p2
```


### Viendo los modelos en cada ciudad y contexto temporal
```{r echo=FALSE, message=F,  warning=FALSE, error=F}
tr_spl
```


### Viendo el desempeño de los modelos de cada ciudad y contexto temporal
```{r echo=FALSE, message=F,  warning=FALSE, error=F}
p1_spl
```

#####Diccionario:

* <font size="1">tr_spl[[1]]= "Coronel (Bíobío).T0"</font>
* <font size="1">tr_spl[[2]]= "Osorno (Los Lagos).T0"</font>
* <font size="1">tr_spl[[3]]= "Temuco / Padre las Casas (La Araucanía).T0" </font>
* <font size="1">tr_spl[[4]]= "Valdivia (Los Ríos).T0"</font>
* <font size="1">tr_spl[[5]]= "Coronel (Bíobío).T1"</font>
* <font size="1">tr_spl[[6]]= "Osorno (Los Lagos).T1"</font>                
* <font size="1">tr_spl[[7]]= "Temuco / Padre las Casas (La Araucanía).T1" </font>
* <font size="1">tr_spl[[8]]= "Valdivia (Los Ríos).T1"</font>
* <font size="1">tr_spl[[9]]= "Coronel (Bíobío).T2"</font>              
* <font size="1">tr_spl[[10]]= "Osorno (Los Lagos).T2"</font>
* <font size="1">tr_spl[[11]]= "Temuco / Padre las Casas (La Araucanía).T2"</font> 
* <font size="1">tr_spl[[12]]= "Valdivia (Los Ríos).T2"</font>


### Viendo el desempeño de los modelos de cada ciudad y contexto temporal
```{r echo=FALSE, message=F,  warning=FALSE, error=F}
p2_spl
```

